【裁判字號】    99,訴,788
【裁判日期】    990625
【裁判案由】    妨害風化
【裁判全文】
臺灣臺北地方法院刑事判決               99年度訴字第788號
公  訴  人  臺灣臺北地方法院檢察署檢察官
被      告  乙○○
選任辯護人  黃育勳律師
被      告  甲○○
上列被告等因妨害風化案件，經檢察官提起公訴（99年度偵字第
8218號），於準備程序進行中，被告等就被訴事實為有罪之陳述
，經告知簡式審判程序之旨，並聽取檢察官、被告等及選任辯護
人之意見後，由本院合議庭裁定進行簡式審判程序，判決如下：
    主      文
乙○○共同意圖使女子與他人為性交之行為，而媒介以營利，處
有期徒刑月，如易科罰金，以新臺幣壹仟元折算壹日。扣案如
附表一、二所示之物品均沒收之。
甲○○共同意圖使女子與他人為性交之行為，而媒介以營利，處
有期徒刑伍月，如易科罰金，以新臺幣壹仟元折算壹日。扣案如
附表一、二所示之物品均沒收之。
    事實及理由
一、本件犯罪事實及證據，除引用檢察官起訴書（如附件）之記
    載外，事實及證據部分另更正及補充如下：
  (一)事實部分：
  1.檢察官起訴書第1頁犯罪事實欄倒數第2行關於「……CASRIY
    AH甫從事性交易完畢……」之部分，應更正為「……CASRIY
    AH從事性交易……」。
  2.檢察官起訴書犯罪事實欄之記載應補充：被告甲○○、乙○
    ○媒介性交易，而向男客王惠群、周建權收取之代價分別為
    新台幣（下同）3,300元、3,700元。
  (二)證據部分：
  1.增列被告2人於本院審理時之自白為本件證據。
  2.檢察官起訴書第2頁證據名稱及待證事實欄編號3之證據名稱
    中，關於證人姓名「EKA SETYNE」、「ROHNAWATI」、「SIT
    I MAISA」、「TJLILI FUN」、「UUL YULIAR」 之部分，應
    分別更正為「EKA SETYNEGSIH」、「NINA ROHNAWATI」、「
    SITI MAISAROH」、「PARYANTI」、「UUL YULIARTI」。
二、核被告等所為，均係犯刑法第231條第1項意圖使女子與他人
    為性交而媒介以營利罪。又被告2 人間有犯意之聯絡及行為
    之分擔，應以共同正犯論處。按刑事法若干犯罪行為態樣，
    本質上原具有反覆、延續實行之特徵，立法時既予特別歸類
    ，定為犯罪構成要件之行為要素，則行為人基於單一之犯意
    ，在密切接近之一定時、地持續實行之複次行為，倘依社會
    通念，於客觀上認為符合一個反覆、延續性之行為觀念者，
    於刑法評價上，即應僅成立一罪，俾免有重複評價、刑度超
    過罪責與不法內涵之疑慮；學理上所稱「集合犯」之職業性
    、營業性或收集性等具有重複特質之犯罪均屬之，例如經營
    、從事業務、收集、販賣、製造、散布等行為概念者是（最
    高法院95年度台上字第1079號判決意旨參照）。被告等自99
    年1月間起，至同年3月25日為警查獲時止，多次媒介男客從
    事性交易，其行為於概念上各應評價為包括的一罪之集合犯
    而僅論以一罪。爰審酌被告甲○○曾於98年間因妨害風化案
    件為警查獲（該案經臺灣板橋地方法院以99年度簡字第1040
    號判處有期徒刑2 月確定（不構成累犯），有被告甲○○之
    臺灣高等法院告被告前案紀錄表1 紙在卷可按，其曾因妨害
    風化案件為警查獲，猶不知悔改，復為本件犯行，其惡性非
    輕，惟被告等已坦承犯行，犯後態度尚佳，再參酌其等犯罪
    動機、目的、手段、參與犯罪之分工程度及犯罪所造成之危
    害等一切情狀，分別量處如主文所示之刑，並均諭知易科罰
    金之折算標準。又扣案如附表一、二所示之物品，其中現金
    新台幣（下同）7,000 元之部分，係被告等向前來性交易之
    男客王惠群、周建權收取之代價，為被告等犯罪所得之物，
    其餘扣案物品，則係供被告等犯罪所用且分別屬被告2 人所
    有，業據被告等供承在卷，應分別依刑法第38條第3項、第1
    項第3款、第2款之規定宣告沒收。至剩餘扣案之現金2萬7,1
    00元部分，被告乙○○否認係其媒介性交易所得，於警詢中
    辯稱：該現金並非警方在查獲現場當場查扣，是伊隨警方返
    回派出所經過6 小時候才在伊包包內查扣，當時伊包包內還
    有其他錢等語。既查無證據證明上開被告等媒介性交易所得
    7,000元以外之該2萬7,100 元部分，係被告等媒介性交易之
    所得，核與被告等所為本件犯罪無關，爰不予宣告沒收，附
    此敘明。
據上論斷，應依刑事訴訟法第273條之1第1項、第299條第1 項前
段、第310條之2、第454條第2項，刑法第231條第1項、第28條、
第38條第1項第2款、第3款、第41條第1 項前段，刑法施行法第1
條之1，判決如主文。
本案經檢察官盧姿如到庭執行職務
中    華    民    國    99    年    6     月    25    日
                  刑事第十八庭  法  官  彭慶文
上正本證明與原本無異。
如不服本判決應於收受送達後10日內向本院提出上訴書狀，並應
敘述具體理由；其未敘述上訴理由者，應於上訴期間屆滿後20日
內向本院補提理由書（均須按他造當事人之人數附繕本）「切勿
逕送上級法院」。
                                書記官  陳怡君
中    華    民    國    99    年    6     月    29    日
參考法條：
中華民國刑法第231條
（圖利使人為性交或猥褻罪）
意圖使男女與他人為性交或猥褻之行為，而引誘、容留或媒介以
營利者，處5 年以下有期徒刑，得併科10萬元以下罰金。以詐術
犯之者，亦同。
公務員包庇他人犯前項之罪者，依前項之規定加重其刑至二分之
一。
附件：99年度偵字第8218號起訴書
附表一：（所有/保管人：甲○○）
┌──┬───────────┬───────────┐
│編號│ 扣    押    物    品 │ 備                考 │
├──┼───────────┼───────────┤
│ 1  │ZIKOM牌行動電話1具    │序號：000000000000000 │
│    │                      │號                    │
├──┼───────────┼───────────┤
│ 2  │行動電話SIM卡2枚      │門號：0000000000號、09│
│    │                      │00000000號            │
├──┼───────────┼───────────┤
│ 3  │QK牌保險套236個       │                      │
├──┼───────────┼───────────┤
│ 4  │KY牌潤滑劑1條         │                      │
├──┼───────────┼───────────┤
│ 5  │監視器主機1台         │                      │
├──┼───────────┼───────────┤
│ 6  │監視器螢幕1台         │                      │
├──┼───────────┼───────────┤
│ 7  │監視器鏡頭1支         │                      │
├──┼───────────┼───────────┤
│ 8  │99年3月23日收支帳單1紙│                      │
└──┴───────────┴───────────┘
附表二：（所有/保管人：乙○○）
┌──┬───────────┬───────────┐
│編號│ 扣    押    物    品 │ 備                考 │
├──┼───────────┼───────────┤
│ 1  │SONY ERICSSON行動電話1│                      │
│    │具                    │                      │
├──┼───────────┼───────────┤
│ 2  │行動電話SIM卡1枚      │門號：0000000000號    │
├──┼───────────┼───────────┤
│ 3  │99年3月23日、3月24日收│                      │
│    │支帳單各1紙           │                      │
├──┼───────────┼───────────┤
│ 4  │現金新台幣7,000元     │                      │
└──┴───────────┴───────────┘

司法院資訊處製作；財團法人民間司法改革基金會備份。
